# Andres Vallarino

SOFTWARE DEVELOPER

# PERFIL PERSONAL

Desarrollador especializado en React y TypeScript con un enfoque meticuloso en cada detalle. Con una sólida experiencia en el diseño y desarrollo de aplicaciones web interactivas y dinámicas, estoy comprometido a ofrecer productos de alta calidad que superen las expectativas del cliente.

# COMPETENCIAS

Comunicación Efectiva: Demostrada capacidad para comunicarse de manera clara y concisa Presentación de Demos al Equipo: Habilidad para presentar demos de productos y proyectos de manera efectiva ante equipos interdisciplinarios. Adaptabilidad: Flexibilidad para adaptarse a cambios rápidos en los proyectos, las tecnologías y los requisitos del equipo.

### DATOS DE CONTACTO

- andyduffdj25@gmail.com
- git https://github.com/AndyV01
- linkedin.com/in/andres-vallarino/ in
- https://andyv01.github.io/portafolio/

# **SKILLS**

• English: A2























# HISTORIAL ACADÉMICO

# **FULL STACK DEVELOPER**

# Senpai Academy /2021

FullStack developer // Frontend: HTML5, CSS, JavaScript, React



Backend: Node.js, Express, PostgreSQL

Git- Github - Jira

# educación

- Certificado Diseño web responsivo FreeCodeCamp.
- Certificado Taller diseño Figma Desafio latam.
- Bachillerato 2003- 2006, 4°, 5° Humanistico y 6° de Derecho Liceo N°3 Damaso A. Larrañaga.

### **EXPERIENCIA**

### Frontend.

### www.mevuelo.com

2023-2024

Referencia: Sebastian Baudean CEO seba@mevuelo.com - cel: +598 96236320 mevuelo.com [ React, TypeScript, Material UI, API Rest, Json, Microservices, Git, Jira]

# Frontend jr.

www.ideacreativamarketing.com

2021-2022

Referencia: Lic. Gabriela Pérez Caviglia gabriela.perecaviglia@gmail.com [ Angular, HTML, Css, JavaScript, bootstrap, Git, Jira ]